【裁判字號】    95,上易,96
【裁判日期】    951212
【裁判案由】    清償債務
【裁判全文】
臺灣高等法院民事判決                  95年度上易字第96號
上  訴  人  甲○○
訴訟代理人  劉師婷律師
被  上訴人  丙○○
上列當事人間請求清償債務事件，上訴人對於中華民國94年12月
26日臺灣臺北地方法院93年度訴字第4494號第一審判決提起上訴
，經本院於95年11月29日言詞辯論終結，判決如下：
    主  文
原判決關於駁回上訴人後開第二項之訴及該部分假執行之聲請訴
訟費用之裁判（除確定部分外）均廢棄。
被上訴人應再給付上訴人新台幣柒萬貳仟零參拾伍元，及自民國
九十三年十一月十日起至清償日止按年息百分之五計算之利息。
其餘上訴駁回。
第一、二審訴訟費用（除確定部分外）由被上訴人負擔十分之一
，餘由上訴人負擔。
    事實及理由
一、本件上訴人於原審請求被上訴人應給付新台幣（下同）1,29
    6,693元（見原審卷第224頁），嗣於上訴本院後減縮請求金
    額為839,243元（見本院卷81頁反面），依民事訴訟法第255
    條第1項第3款之規定，應予准許。
二、上訴人起訴主張：兩造原為男女朋友，自民國（下同）88年
    2月8日起合夥投資股市，至89年5月間兩造分手，伊乃於89
    年6月上旬終止兩造之合夥關係，嗣於93年4月9日兩造合意
    以89年9月30日為解散合夥清算日，爰依民法第698條規定，
    請求判決命被上訴人返還合夥出資1,296,693元及自起訴狀
    繕本送達翌日起算法定遲延利息等語。
三、被上訴人則以：兩造係自87年12月31日起合夥投資股市，並
    於89年11月27日終止合夥並為解散，惟經結算後，兩造合夥
    財產已無剩餘，上訴人提起本訴，顯為無理由等語，資為抗
    辯。
四、本件原審判決命被上訴人應給付上訴人49,062元，及自93年
    11月10起至清償日止，按年息5%計算之利息，駁回上訴人其
    餘之訴，上訴人就其敗訴部分提起上訴，聲明求為判決：
   （一）原判決關於駁回上訴人在第一審其餘之訴及該部分假
         執行之聲請暨命負擔訴訟費用部分之裁判均廢棄。
   （二）前項廢棄部分，被上訴人應再給付上訴人790,181元，
         並自93年11月10日起至清償日止按年息5%計算之利息
         。
   （三）第一項廢棄部分及第二審訴訟費用均由被上訴人負擔
         。
    除援用原審之陳述外，另補稱略以：
（一）兩造合夥投資股票之帳戶係被上訴人名義設立於金鼎證券
      股份有限公司和平分公司0-000000-0股票帳戶、中國信託
      銀行城中分行000-00-00000000帳戶（下稱被上訴人1350
      証券帳戶）。至於伊設於金鼎證券股份有限公司和平分公
      司582S000000-0股票帳戶、中國信託銀行城中分行000-00
      -00000000帳戶（下稱上訴人6380証券帳戶）非屬兩造合
      夥投資股票之帳戶。
（二）本件合夥業經伊於89年6月上旬向被上訴人聲明退夥，自
      不得以89年11月24日仍有出售股票，而認兩造合夥關係尚
      未終止。又89年11月27日僅被上訴人最後替上訴人代繳電
      信費用日，與本件合夥實無任何關聯性，亦不得作為合夥
      關係終止日期。
（三）本件合夥財產出資額應以兩造匯入合夥股票帳戶之總額為
      準。依據原審查詢被上訴人1350証券帳戶歷史交易查詢表
      可知，伊之出資總額為1,498,000元，被上訴人之出資總
      額為1,531,622元。
（四）被上訴人向伊父親借款40萬元，應列為被上訴人之出資額
      。而被上訴人在93年4月9日兩造進行清算時，亦多次提到
      已還款40萬元予伊父親，足証被上訴人辯稱40萬元是伊向
      合夥帳戶借款云云，與事實不符。
（五）被上訴人父母匯入被上訴人1350証券帳戶之金額乃被上訴
      人之出資，不應列為合夥之債務。
（六）合夥期間被上訴人自合夥帳戶轉帳至其他帳戶904,753元
      ，提領832,000元，共計被上訴人私自挪用1,736,753元，
      仍應計入合夥財產。伊否認曾與被上訴人共同花用其提領
      部分之金錢。
（七）被上訴人1350証券帳戶融資追繳金額係於89年9月30日兩
      造合夥關係終止後產生，自不應列為合夥債務。
（八）本件上訴人請求權基礎為民法第698條，即請求被上訴人
      返還扣除虧損後之出資額，並非民法第699條規定之扣除
      債務及出資後之賸餘財產，故本件合夥關係計算兩造出資
      額之方式應為：上訴人之出資額為合夥期間上訴人匯入被
      上訴人帳戶之總額；被上訴人之出資額則為被上訴人帳戶
      所有存入金額扣除上訴人匯入部分。
（九）兩造出資額部分，上訴人出資1,498,000元，被上訴人出
      資1,531,622元，比例為0.49：0.51；而合夥財產總損益
      為虧損872,304元，上訴人應分擔虧損額為427,429元（
      872,304元×0.49=427,429元）；此外扣除合夥財產用以
      支付上訴人信用卡費用43,828元及轉帳至上訴人帳戶
      187,500元，被上訴人應還款上訴人839,243元（1,498,
      000元-427,429元-43,828元-187,500元=839,243元），惟
      原審僅判命被上訴人給付49,062元，故被上訴人應再給付
      上訴人790,181元（839,243元-49,062元=790,181 元）。
五、被上訴人就原審決判其敗訴部分未據聲明不服，已告確定，
    對於上訴人之上訴，答辯聲明：駁回上訴。
    除引用原審之陳述外，補陳略以：
（一）兩造合夥買賣股票之帳戶乃兩造在中國信託銀行之証券帳
      戶，伊之帳戶即1350証券帳戶係融資帳戶，上訴人之6380
      証券帳戶係現金買賣。
（二）兩造合夥係自87年12月31日伊利用上訴人之股票証券帳戶
      購買宏遠1張、元富鋁2張、仁寶1張股票開始，共計支出
      29萬元，且伊曾於88年1月6日、88年6月21日、29日匯款
      290,000元、25,500元、60,000元；88年7月7日匯款
      20,000元；89年4月21日匯款2,000元至上訴人6380証券帳
      戶，足証上訴人6380號証券帳戶亦為兩造合夥之帳戶。
（三）兩造就合夥之出資總額，上訴人為出資1,401,667元（內
      含上訴人6380號証券帳戶出資417,495元，被上訴人1350
      號証券帳戶出資984172元），伊為667,797元（內含上訴
      人6380証券帳戶290982元，被上訴人1350証券帳戶376815
      元）。
（四）否認上訴人曾於89年6月上旬表示終止兩造合夥關係，如
      兩造係於89年6月終止合夥，何以上訴人仍於89年7月6日
      、7月7日再匯入160,000、190,000元至被上訴人1350証券
      帳戶內，兩造最後於89年11月24日共同出售台達電股票，
      故兩造合夥終止日應為89年11月27日伊最後替上訴人代繳
      電信費用之日為準。
（五）兩造合夥證券帳戶，雙方皆有多次提領或匯出行為，且出
      資方式並非固定，無從以兩造匯入之總額為準。如果伊就
      自己名義1350証券帳戶私自挪用及提領情事，上訴人豈會
      多次增加出資？況上訴人亦就己有6380証券帳戶內自行提
      領。又伊曾以1350証券帳戶替上訴人代繳信用卡費三筆共
      43,828元、轉帳187,500元（其中10萬元係合夥分紅由被
      上訴人匯入上訴人台灣中小企業銀行行員儲蓄存款第
      00000000000帳號，下稱6173薪資帳戶；另87,500元由被
      上訴人匯款入上訴人6380証券帳戶），故兩造確有協議共
      同花用合夥帳戶之金錢。
（六）伊否認向上訴人之父借款40萬元，該筆40萬元是上訴人之
      父借給上訴人用的，後來已從合夥帳戶內轉帳償還上訴人
      父親。
（七）伊父母匯款金額共計495,992元係伊於執行合夥事務時，
      為因應融資所借用，屬合夥之債務。
（八）伊名義1350証券帳戶於89年9月30日後所生融資追繳金額
      ，仍屬合夥期間所負債務。
六、兩造不爭執事項：
（一）兩造原為男女朋友關係，合意雙方出資合夥投資股票買賣
      。嗣後因兩造分手，乃終止合夥關係。
（二）被上訴人於87年12月31日利用上訴人6380証券帳戶購買宏
      遠1張、元富鋁2張、仁寶1張、神達2張股票後，並於88
      年1月6日匯款29萬元、1月7日匯入1,000元至上訴人6380
      証券帳戶。
（三）被上訴人1350號証券帳戶為兩造合夥股票帳戶。
（四）兩造曾於89年2月16日分配合夥利益各10萬元。
（五）被上訴人曾於89年9月10日自其1350証券帳戶匯款40萬元
      予上訴人父親，並為上訴人支付信用卡費用共計43,828
      元。
（六）被上訴人之父母曾匯款495,992元至被上訴人1350証券帳
      戶內。
      以上事實，有中國信託商業銀行所檢送之被上訴人1350証
      券帳戶，上訴人6380証券帳戶交易明細在卷可按（見原審
      第99-108頁，172-175頁），且為兩造所不爭，自堪信屬
      實。
七、兩造爭執事項：
（一）兩造合夥期間之始期？終止日期？上訴人之6380証券帳戶
      是否亦屬兩造合夥投資股票帳戶? 被上訴人於88年1月6日
      匯入上訴人6380証券帳戶29萬元是屬投資款? 或僅係借用
      上訴人帳戶供其私人買賣股票使用?
（二）兩造之合夥出資額各為若干？
  1、被上訴人有無向上訴人父親借款40萬元作為合夥出資額？
     ? 是否係上訴人之合夥出資? 或被上訴人之私人債務?
  2、被上訴人父母親之匯款是屬被上訴人之合夥出資? 或合夥
     債務？
  3、上訴人於88年7月6日、7日所匯入被上訴人1350証券帳戶35
     萬元是屬合夥出資或被上訴人向上訴人之私人借款？
（三）合夥解散後是否仍有剩餘財產? 上訴人得向被上訴人請求
      返還多少出資額？
八、法院之判斷：
（一）兩造合夥期間之始期？終止日期？上訴人之6380証券帳戶
      是否亦屬兩造合夥投資股票帳戶? 被上訴人於88年1月6日
      匯入上訴人6380証券帳戶29萬元是屬投資款? 或僅係借用
      上訴人帳戶供其私人買賣股票使用?
  1、上訴人主張兩造之合夥始於88年2月8日，且上訴人6380証
     券帳戶非屬兩造之合夥投資股票帳戶，被上訴人於88年1月
     6日所匯入上訴人6380証券帳戶29萬元係被上訴人個人買賣
     股票之用，與合夥無關云云。然遭被上訴人所否認，並以
     前詞置辯。經查：
     a、被上訴人於87年12月31日開始利用上訴人股票帳戶購買
        宏遠1張、元富鋁2張；88年1月5日購買神達2張、仁寶1
        張股票，並於88年1月6日匯款29萬元入上訴人6380 証
        券帳戶，此為上訴人所不爭（見原審卷第5、282頁），
        上訴人雖稱被上訴人借用帳號，之後伊已依被上訴人指
        示，已於88年2月8日、同年5月13日還款予被上訴人，
        因還款時被上訴人購買之股票依市值計算，已虧損約3
        萬元，合計還款261000元（分別匯款161,000元、
        100,000元，見原審卷第109、225頁），故88年1月初雙
        方尚未合夥購買股票云云。
     b、然查，被上訴人早於85年即已於第一証券股份有限公司
        開設股票帳戶（見原審卷第254頁），則上訴人所稱被
        上訴人係不及開戶而借用伊之股票帳戶，即與事實不符
        。
     c、次查，被上訴人所購買之上述四檔股票迨至88年7月12
        日始全部出售完畢（見原審卷第206、217頁），如被上
        訴人係單純借用上訴人股票帳戶使用，理當待被上訴人
        將股票出售完畢取得現金後再如數返還，何以上訴人未
        待被上訴人出售股票完畢即先行返還被上訴人261,000
        元? 此舉顯與一般借用股票帳戶不符。
     d、再查，上訴人自承兩造自88年2月8日開始合夥，伊並於
        88年2月8日分別自6173薪資帳戶匯款61,000元、中國信
        託綜合存款0000000000000帳號（下稱中信綜合存款
        6410帳號）匯款10萬元至被上訴人1350証券帳戶內（見
        原審卷第5頁反面、第6頁），與上訴人前述於88年2 月
        8日返還被上訴人上揭借用股票帳戶之匯入款係屬同一
        筆匯款，則上訴人一面將88年2月8日匯入被上訴人1350
        帳戶之161,000元主張為係伊之合夥出資款，一方面復
        主張係返還被上訴人借用伊股票帳戶之款項（見上訴人
        所提出之帳目明細表，原審卷第5頁反面、第6頁），兩
        者自相矛盾，其主張自難採信（至於上訴人在原審起訴
        後改稱88年2月8日及同年5月14日之匯款261,000元本非
        屬伊之合夥出資款，係雙方於93年4月9日達成共識，伊
        退讓而將上開款項計入出資款，見原審卷第125頁反面
        ，然兩造並未能在93年4月9日達成共識，詳如後述，上
        訴人之主張與事實不符，自無足採），堪認兩造合夥係
        始於87年12月31日，上訴人6380証券帳戶亦屬兩造合夥
        股票帳戶，被上訴人於88年1月6日所匯入上訴人6380証
        券帳戶之29萬元應屬合夥出資款。
  2、次按合夥未定有存續期間，或經訂明以合夥人中一人之終
     身，為其存續期間者，各合夥人得聲明退夥，但應於2個月
     前通知他合夥人，且前項退夥不得於退夥有不利於合夥事
     務之時期為之，民法第686條第1、2項分別定有明文。經查
     ，上訴人主張已於89年6月上旬通知被上訴人終止合夥關係
     云云，遭被上訴人所否認，上訴人雖舉証人乙○○到庭証
     稱兩造曾於93年4月9日談合夥結算事宜，言明以89年9月30
     日為合夥截止日，但証人乙○○已陳明93年4月9日當日並
     沒有結論，被上訴人並未同意，本次協議無結果等語在卷
     （見本院卷第47頁），足証兩造雖曾於93年4月9日進行協
     商，但被上訴人並未同意以89年9月30日為合夥終止日，故
     上訴人主張已於89年6月上旬聲明退夥，顯乏具體事証可資
     証明。惟被上訴人自承系爭合夥事業於89年10、11月因遭
     股市重挫，上訴人已向其表明不願負擔虧損，而兩造之合
     夥事業僅二人組合，上訴人既明示不願負擔虧損，將致合
     夥之目的事業因僅存被上訴人一人而不能完成，故兩造之
     合夥即因目的事業無法完成而當然解散，自應依法進行清
     算，本院參酌上訴人6380証券帳戶、被上訴人1350証券帳
     戶內，共同於89年11月24日以相同價格賣出達電股票（見
     原審卷第164頁、第209頁之交易明細表），而股票出售後3
     日始可獲交割款，以及被上訴人於11月27日仍替上訴人繳
     納電話費等行為，自應以被上訴人所辯兩造合夥於89年11
     月27日解散與事實相符而可採信。
（二）兩造各自合夥出資額為若干？
   1、經查，兩造原係男女朋友關係，就合夥出資購買股票並未
      明白約定出資額，且兩造共用6380及1350帳戶購買股票，
      有關私人之花費亦由該帳戶支出，兩造並任意從己有之証
      券帳戶內提領款項，此為兩造所不爭，至帳戶內之金額何
      者為合夥購買股票使用，何者為兩造共同花用，何者為合
      夥費用支出，缺乏具體証據可資比對，是本院僅得依兩造
      所提出之匯款明細、轉帳明細及兩造不爭之事實加以認定
      。
   2、查上訴人自88年2月8日起利用6173薪資帳戶、中信綜合存
      款6410帳戶、6380証券帳戶轉帳或匯款入被上訴人1350証
      券帳戶，金額總數為2,159,000元，此有上訴人所提出之
      明細表可按（見原審卷第125、126頁），其雖主張其中屬
      於伊之合夥出資額僅為1,498,000元（見本院卷第74、75
      頁），與其在原審所主張出資金額1,759,000元（見原審
      卷第226頁），差別在於將上訴人於88年2月8日分別自
      6173 薪資帳戶及中信綜合存款6410帳戶匯入被上訴人
      1350証券帳戶161,000元；同年5月14日自中信綜合存款
      6410帳戶匯入被上訴人1350証券帳戶10萬元（合計
      261,000元）部分不予計入，至於89年7月6、7日所匯款35
      萬元部分，上訴人在原審時即已自承同意計入上訴人之合
      夥出資款，見原審卷第125頁反面，自不再論述，並主張
      在上開匯款中有40萬元係被上訴人向伊父之借款，亦應予
      剔除不計入伊之合夥出資（計算方式：2,159,000-
      400,000-261,000＝1,498,000）。
   3、但查，就88年2月8日、5月14日之出資款261,000元，依上
      訴人起訴狀所列之出資明細表，業已自行將之列入委託被
      上訴人購買股票之金額範圍之內，與上訴人事後所改稱係
      返還被上訴人借用証券帳戶購買股票之股款自相矛盾，已
      如前述，故此部分仍應認係屬上訴人之合夥出資款。
   4、至於上訴人主張被上訴人個人向其父借款40萬元部分，然
      觀之上訴人自承其係於88年8月5日先匯款35萬元至被上訴
      人1350帳戶（見原審卷第110頁），金額顯與40萬元不符
      ，且上訴人係由己有之6380証券帳戶匯出款項，此部分尚
      乏事証可認係被上訴人向上訴人之父借用。又縱使上訴人
      匯予被上訴人之金錢其中有40萬元係向上訴人父親所調借
      ，亦屬上訴人自己之債務，應由上訴人自行負責清償，至
      於被上訴人日後於89年9月19日以合夥財產向上訴人之父
      清償，自應構成上訴人積欠合夥財產之債務，應由上訴人
      向合夥財產為清償，此部分上訴人主張應剔除尚不足採，
      故上訴人之總出資額應為2,159,000元。
   5、被上訴人於88年1月6日、7日匯款291,000元至上訴人6380
      証券帳戶購買股票，為上訴人所不爭，此部分自應計為被
      上訴人之合夥出資。另查，被上訴人曾於88年6月21、29
      日分別轉帳85,500元、89年4月21日匯款2,000元至上訴人
      6380証券帳戶內（見原審卷第241頁），89年2月19日並匯
      款10萬元予上訴人，惟兩造就此187,500元非屬合夥出資
      款，並不爭執（見原審卷第228頁反面），自不應計入合
      夥出資。又查，被上訴人自88年2月23日起至89年4月19日
      止自己有之薪資帳戶轉帳或匯款入1350証券帳戶共計
      870,622元（見原審卷第126頁反面），此項金額既係在兩
      造合夥期間內由被上訴人匯入1350証券帳戶內，自應計入
      被上訴人之合夥出資款。至於其中118,000元係自上訴人
      之父親所有之安泰銀行帳戶匯入，10萬元係自被上訴人之
      父親所有之彰化銀行帳戶匯入（見原審卷第244頁），但
      此僅係被上訴人出資款之來源係向第三人調借而來，仍應
      屬被上訴人之出資款而不得剔除在外，至於被上訴人積欠
      第三人金錢債務，日後利用合夥財產清償，乃被上訴人對
      合夥財產之負債，與被上訴人之合夥出資有別。
   6、至於被上訴人另辯稱其於89年10月3日向伊母親調借10萬
      元，89年10月18日遭融資追繳67,875元墊款，89年10月20
      日向伊父借款123,437元，89年10月21日向伊父親借款
      36,627元，89年11月18日向伊母親借款20萬元，89年11月
      27日向伊父借款24,514元，合計金額共552,453元（見原
      審卷第244頁），依上所述，既發生在兩造合夥期間之內
      ，且係因融資追繳墊款之用，自應屬合夥債務，而非被上
      訴人之合夥出資。綜上，被上訴人之出資總額為
      1,161,622元（計算方式：291,000+870,622＝1,161,622
      ）。
   7、綜上，兩造之總出資額為3,320,622元（計算式：
      2,159,000+1,161,622＝3,320,622），上訴人占出資比例
      65%，被上訴人占出資比例為35%。
（三）合夥解散後是否仍有剩餘財產? 上訴人得向被上訴人請求
      返還多少出資額？
   1、經查，兩造合夥買賣股票現金收支部分，總收入為
      77,482,052元，總支出為78,793,827元，計虧損
      1,311,775元，此有豐銀証券股份有限公司94年5月20日豐
      銀第0940000038號函及交易明細表可稽（見原審卷第
      147、164 頁、本院卷第107頁）。又兩造至89年11月27日
      結算日，依合夥証券帳戶內尚餘股票計有達電6張、訓康
      100張、東訊5張，則依89年11月27日之股票收盤價格計算
      上列股票價值應為226,555元（計算式詳如原審卷第242、
      243頁，原審卷第275頁之股票收盤價格表所示），則兩造
      合夥淨虧損為1,085,220元（計算方式為1,311,775-
      226,555＝1,085,220元）。
   2、次按合夥財產為合夥人公同共有，合夥財產應先清償合夥
      債務，其債務未至清償期或在訴訟中者，應將其清償所必
      要之數額，由合夥財產中劃出保留之，民法第668、697條
      定明文，兩造合夥債務為552,453元（參 (二)6），迄今
      尚未清償，在分配剩合夥剩餘財產時自應先予保留，故合
      夥財產扣除淨虧損及合夥債務後尚餘1,682,949元（計算
      式：3,320,622 -1,085,220-552,453＝1,682,949）。
   3、再查，被上訴人主張合夥費用支出及兩造均自系爭合夥帳
      戶領款共同花用，共計支出合夥費用819,329元，有被上
      訴人所提出之明細表在卷可按（見原審卷第188-192頁）
      ，而就此部分上訴人雖主張被上訴人提領金額為832,000
      元（見原審卷第127、128頁），但其差額係因上訴人重覆
      計算88年10月5日之提款2萬元，以及跨行提款手續費之結
      果，自應以被上訴人所主張之金額819,329元為準據，又
      因兩造共同花用系爭帳戶內之金錢，且無法舉証証明各人
      之花費與合夥支出之金額，則以合夥財產為合夥人全體公
      同共有之前提下，自應全數列為合夥費用之支出。
   4、故本件合夥財產扣除虧損、合夥債務及合夥費用後，再加
      上1350帳戶內餘額5,496元，合夥之剩餘財產應為869,116
      元（計算式：3,320,622-1,085,220-552,453-819,329+
      5,496＝869,116）。依據民法第698條規定合夥財產不足
      返還各合夥人之出資者，按各合夥人出資額比例返還之，
      故合夥應返還上訴人564,925元（計算式：869,116×0.65
      ＝564,925），應返還被上訴人304,191（計算式：
      869,116×0.35＝304,191），惟上訴人向其父所借用之合
      夥出資款40萬元債務，已由被上訴人於89年9月19日以合
      夥財產清償完畢，自屬上訴人積欠合夥之債務，自應予扣
      除，故上訴人所得請求分配剩餘財產僅應為164,925元（
      計算式：564,925－400,000＝164,925）。
   5、末查，被上訴人主張已代上訴人墊付信用卡及電信費
      43,828元，此為上訴人所不爭執（見原審卷第228頁反面
      ），此部分自應予扣除，故被上訴人應返還上訴人之合夥
      剩餘財產為121,097元（計算式：164,925-43,828＝
      121,097），再扣除上訴人經原審判決確定之49,062元，
      上訴人所得請求返還剩餘財產金額應為72,035元（計算式
      ：121,097－49,062＝72,035），逾此部分之請求，於法
      無據，不應准許。
九、從而，上訴人依據合夥之法律關係，請求清算兩造合夥財產
    及分配剩餘財產，並請求被上訴人再給付72,035元及自起訴
    狀繕本送達翌日即93年11月10日（見原審卷第21頁）起算之
    法定遲延利息，為有理由，應予准許。逾此部分之請求，即
    非有據，應予駁回。原審就前開應予准許部分，所為上訴人
    敗訴之判決，尚有未洽，上訴意指摘原判決不當，求予廢棄
    改判，為有理由。至不應准許部分，原審所為上訴人敗訴之
    判決，其理由雖與本院不同，但結果並無二致，仍應予維持
    ，此部分上訴意旨指摘原判決不當，求予廢棄改判，為無理
    由。
十、本件事證已臻明確，兩造其餘攻擊或防禦方法及未經援用之
    舉証，經本院詳加審酌後，認與判決結果不生影響，爰不一
    一論述，併予敘明。
據上論結，本件上訴為一部有理由、一部無理由，依民事訴訟法
第449條第2項、第450條、第79條，判決如主文。
中    華    民    國    95    年    12    月    12    日
                    民事第十四庭
                        審判長法  官  許正順
                              法  官  鍾任賜
                              法  官  張  蘭
正本係照原本作成。
不得上訴。
中    華    民    國    95    年    12    月    13    日
                              書記官  應瑞霞


司法院資訊處製作；財團法人民間司法改革基金會備份。
